Inventaris van de kopieën der Doop-, Trouw- en Begraafboeken (DTB) van Nieuw Beijerland
Nationaal Archief, Den Haag
DTB kopie Zuid-Holland; Nieuw Beijerland
DTB Nieuw Beijerland
0 0
GEDTBZH014
??? meter; ??? inventarisnummers
Gescande fotokopieën van normale geschreven en gedrukte teksten. De Nederlandstalige stukken van vóór ca. 1700 zijn geschreven in het gotische cursiefschrift, met name in de oud-Hollandse klerkencursief.
Nationaal Archief, Den Haag
Nederduits gereformeerde gemeente te Nieuw Beijerland
Rooms-katholieke parochie te Nieuw Beijerland
Ambachtsbestuur ("gerecht", "burgemeesters", "Wet", "schepenen", "commissarissen", gequalificeerden) van Nieuw Beijerland
Burgerlijke Stand van de gemeente Nieuw Beijerland
De doopregisters bevatten naast de doopdatum de volledige namen van de ouders en de voornaam van het gedoopte kind. Daarnaast worden soms ook de doopgetuigen en / of peetouders genoemd. De trouwregisters bevatten naast de datum van (onder)trouw de namen van bruidegom en bruid. Daarnaast treft men dikwijls aanvullende gegevens aan, zoals plaats van herkomst, woonadres, de vermelding dat de persoon weduwnaar of weduwe is en eventueel de naam van de vorige partner. Wanneer de partners uit verschillende plaatsen afkomstig zijn of elders trouwen, vindt men ook gegevens omtrent afgegeven attestaties van de huwelijksafkondigingen. De begraafregisters bevatten op datum van aangifte de naam van de begraven persoon. In enkele gevallen wordt ook de datum van overlijden gegeven. Bij (minderjarige) kinderen wordt meestal de naam van de vader vermeld; bij vrouwen en weduwen soms de naam van de echtgenoot. Aanvullende gegevens over de begraafplaats en het luiden van de klok komen zelden voor.
Archiefvorming
Geschiedenis van het archiefbeheer
De verwerving van het archief
3.04
Aanwijzingen voor de gebruiker
Openbaarheidsbeperkingen
Volledig openbaar
De collectie is een duplicaat van een archief in eigen beheer.
Materiële beperkingen
Aanvraaginstructie
Van de documenten die in deze archiefinventaris zijn beschreven, kunnen de originelen niet geraadpleegd worden. Deze zijn overgedragen aan het gemeentebestuur van de gemeente vanwaar ze afkomstig zijn, ter opneming en bewaring in de gemeentelijke archiefbewaarplaats.
Verwant materiaal
Beschikbaarheid van kopieën
Beschrijving van de series en archiefbestanddelen
- BEIJERLAND, NIEUW- (DTB)
  Originelen berusten bij het Regionaal Historisch Centrum/ Stadsarchief Dordrecht
  - GEREFORMEERD, a.
    - Doop- en trouwboeken., 1658-1816.; 1I-2b
      - Doop- en trouwboeken, 1.I-1.IV
        - 1658-1699.dopen, 1.I
        - 1700-1730.dopen, 1.II
        - 1731-1787.dopen, 1.III
        - 1658-1788.trouwen, 1.IV
          De trouwinschrijvingen uit 1718-1720 ontbreken.
      - 1788-1816 januari 2., 2A-2B
        - dopen, 1788-1816 januari 2., 2A
        - trouwen, 1788 maart 28-1795 mei., 2B
    - Register van ontvangst van voldane betaling voor begraven in de kerk of op het kerkhof., 1790 november-1812 januari.; 3
      Bijgehouden door de doodgraver. Voorin een (zeer gehavende) alfabetische index.
  - GERECHT, b.
    - Ondertrouw- en trouwboek., 1795 juli-1811 februari; 4
      Geklapperd.
    - Verzoek om ondertrouw., 1807.; 5
  - GEQUALIFICEERDEN, c.
    - Register van aangegeven lijken., 1806-1811.; 6